臺灣新竹地方法院民事簡易判決  
110年度竹簡字第82號
原      告  謝淑美  
被      告  彭坤楸  
上列當事人間請求損害賠償事件，本院於民國110年3月24日辯論
終結，判決如下：
    主      文
被告應給付原告新臺幣壹拾肆萬肆仟貳佰貳拾參元，及自民國一
○九年十二月二十五日起至清償日止，按週年利率百分之五計算
之利息。
原告其餘之訴駁回。
訴訟費用由被告負擔三分之一，餘由原告負擔。
本判決原告勝訴部分得假執行。
    事實及理由
一、原告主張：被告於民國109年8月28日凌晨2時38分許，酒後
    駕駛車牌號碼00-0000號自用小客車（下稱肇事車輛），行
    經新竹市○○路0段0000號前，因酒後未注意車前狀況，失控
    撞擊原告所有、停放於路邊之車牌號碼0000-00號自用小客
    車（下稱系爭車輛），進而波及到亦停於路旁之其他車輛，
    系爭車輛因而毀損，受有拖吊費用新臺幣（下同）6,000元
    及修復費用425,095元（含零件費用318,747元、塗裝費用52
    ,052元、板金費用52,296元、工資費用2,000元）之損害，
    合計431,095元。為此，爰依侵權行為之法律關係提起本件
    訴訟。並聲明：被告應給付原告431,095元，及自起訴狀繕
    本送達翌日（即109 年12月25日）起至清償日止，按週年利
    率5%計算之利息。
二、被告則以：同意給付拖吊費，且願賠償扣除折舊後之修車費
    等語資為抗辯。並聲明：原告之訴駁回。
三、得心證之理由：
  ㈠原告主張被告於前揭時、地，駕駛肇事車輛，與系爭車輛發
    生碰撞，致系爭車輛毀壞之事實，業據提出道路交通事故當
    事人登記聯單、道路交通事故現場圖、系爭車輛行車執照、
    車損照片、估價單及結帳工單等件影本為證，並經本院依職
    權調取本件道路交通事故調查卷宗，核閱其內之道路交通事
    故現場圖、道路交通事故初步分析研判表、調查筆錄、道路
    交通事故調查表（一）、（二）、當事人酒精測定記錄表、
    舉發違反道路交通管理事件通知單、道路交通事故談話紀錄
    表及照片黏貼紀錄表等件無誤（見本院卷第51至119頁），
    且為被告所不爭執，堪信屬實。
  ㈡按汽車駕駛人，駕駛執照業經吊銷、註銷仍駕駛小型車或機
    車者，處6,000元以上12,000元以下罰鍰，並當場禁止其駕
    駛，道路交通管理處罰條例第21條第1項第4款定有明文。次
    按汽車行駛時，駕駛人應注意車前狀況及兩車並行之間隔，
    並隨時採取必要之安全措施，不得在道路上蛇行，或以其他
    危險方式駕車；汽車駕駛人有飲用酒類或其他類似物後其吐
    氣所含酒精濃度達每公升0.15毫克或血液中酒精濃度達百分
    之0.03以上者，不得駕車，道路交通安全規則第94條第3 項
    、第114 條第2 款亦有明文。上開規範當屬汽車駕駛人於駕
    駛時應負之注意義務。經查，被告於警詢時自陳：其無照駕
    駛肇事車輛沿新竹市延平路2段行駛，因行駛途中睡著，當
    撞到路邊停車才知道肇事等語，有警詢筆錄在卷可憑（見本
    院卷第58頁）。又被告之駕駛執照已遭註銷，依法於註銷期
    間不得駕駛車輛，被告卻於駕照註銷後仍駕車，亦有舉發違
    反道路交通管理事件通知單附卷足考（見本院卷第97頁），
    可見被告於本件事故發生時，駕駛執照業經註銷，依前揭規
    定，本不得駕車上路，惟仍駕駛肇事車輛於路上，已有違規
    在。再佐以當時天候晴、日間自然光線、柏油路面乾燥、無
    缺陷、道路無障礙物、視距良好等情，有前揭道路交通事故
    調查表（一）、（二）在卷可參，並無不能注意之情事，以
    及依道路交通事故當事人酒精測定記錄表，原告吐氣所含酒
    精濃度測定值為每公升0.47毫克（見本院卷第95頁），且被
    告上開酒後駕車之不法行為經本院以109年度竹交簡字第946
    號刑事簡易判決被告犯吐氣所含酒精濃度達每公升0.25毫克
    以上而駕駛動力交通工具，累犯，處有期徒刑4 月並得易科
    罰金等情，有刑事簡易判決列印資料在卷可考。是被告於本
    件事故前確有飲酒，自不得駕車上路，且其酒測值高達每公
    升0.47毫克，違反道路交通安全規則第114 條第1 項第2 款
    所規定之標準，顯已達酒醉不能安全駕駛之程度仍駕駛肇事
    車輛。因被告酒後注意力及反應能力降低，且疏未注意車前
    狀況並隨時採取必要之安全措施，致所駕駛之肇事車輛撞擊
    停放於路旁之系爭車輛，造成系爭車輛受損，應認被告酒後
    駕車及未注意車前狀況之行為係本件肇事原因。被告行為自
    有過失，且其前開過失行為與原告所有之系爭車輛受有損害
    間具有相當因果關係，被告應就其過失不法侵權行為所致系
    爭車輛之損害，負賠償責任。
  ㈢再按因故意或過失，不法侵害他人之權利者，負損害賠償責
    任。汽車、機車或其他非依軌道之動力車輛，在使用中加損
    害於他人者，駕駛人應賠償因此所生之損害；不法毀損他人
    之物者，被害人得請求賠償其物因毀損所減少之價額，民法
    第184條第1項前段、第191條之2前段、第196條分別定有明
    文。被告就本件車禍事故之發生確有過失，應就系爭車輛毀
    損負賠償之責，業如前述，茲就原告請求賠償之項目及金額
    分述如下：
  ⒈拖吊費用部分：
　　原告主張系爭車輛因本件事故受損不能運行，需拖吊至修理
    廠修復，為此支出拖吊費用6,000元乙情，業據提出高速公
    路小型車拖救服務契約三聯單影本為憑，並經被告當庭表示
    同意給付（見本院卷第151頁），原告此部分之請求，自應
    准許。
  ⒉系爭車輛修復費用部分：
　　原告又主張系爭車輛因本件車禍事故受損，支付修復費用42
    5,095元（含零件費用318,747元、塗裝費用52,052元、板金
    費用52,296元、工資費用2,000元），提出估價單及結帳供
    單影本為證，經核上開估價單記載之汽車修復項目，與系爭
    車輛受損之情形相符，堪認係修復系爭車輛所必要。惟修復
    之必要費用，修理材料以新品換舊品，應予折舊。又系爭車
    輛係95年12月15日出廠，有系爭車輛行車執照附卷可參（見
    本院卷第15頁），至本件車禍事故發生時（即109 年8 月28
    日）已使用超過5年，揆之前揭說明，以新品換舊品而更換
    之零件，應予以折舊。而依行政院公布之固定資產耐用年數
    表及固定資產折舊率表，自用小客車耐用年數5年，採定率
    遞減法計算折舊，每年折舊369/1000，其最後1年之折舊額
    ，加歷年折舊累計額，其總和不得超過該資產成本原額之9/
    10，依此計算系爭車輛更新零件折舊後之必要修復費用為31
    ,875元（計算式：318,747×1/10=＝31,875，小數點以下四捨
    五入）。至前開塗裝費用52,052元、板金費用52,296元、工
    資費用2,000元等，則無折舊之適用，且此等支出係屬修復
    系爭車輛所必要之費用。是以，系爭車輛之必要修復費用為
    138,223元（計算式如下：塗裝費用52,052元＋板金費用52,2
    96元＋工資費用2,000元＋折舊後之零件費用31,875元＝138,22
    3元）。
  ⒊從而，原告得請求被告給付之金額合計為144,233元（計算式
    ：拖吊費用6,000元＋修復費用138,223元＝144,223元）。 
四、綜上所述，原告依侵權行為之法律關係，請求被告給付144,
    223元，及自起訴狀繕本送達翌日即109年12月25日(見本院
    卷第49頁之送達證書)起至清償日止，按週年利率5%計算之
    遲延利息，洵屬有據，應予准許；逾此範圍之請求，則屬無
    據，不應准許。
五、本件係依民事訴訟法第427 條第1 項適用簡易訴訟程序所為
    被告部分敗訴之判決，應依同法第389條第1項第3款規定，
    就原告勝訴部分，依職權宣告假執行。
六、本件事證已臻明確，兩造其餘之攻擊防禦方法及所提證據，
    於判決結果不生影響，爰不一一論列，附此敘明。
七、訴訟費用負擔之依據：民事訴訟法第79條。　　
中　　華　　民　　國　　110 　年　　4 　　月　　23　　日
                  新竹簡易庭  法　官  李珮瑜
以上正本證明與原本無異。
如不服本判決，須以違背法令為理由，於判決送達後20日內向本
庭提出上訴狀（應按他造當事人之人數附繕本）；如委任律師提
起上訴者，應一併繳納上訴審裁判費。
中　　華　　民　　國　　110 　年　　4 　　月　　23　　日
                              書記官　蕭宛琴